【裁判字號】    98,抗,92
【裁判日期】    981229
【裁判案由】    本票裁定
【裁判全文】
臺灣高雄地方法院民事裁定           98年度抗字第92號
抗  告  人  甲○○
            乙○○
相  對  人  永豐商業銀行股份有限公司
法定代理人  丙○○
代  理  人  丁○○
上列抗告人因與相對人間本票裁定事件，對於中華民國98年11月
25日本院98年度司票字第7788號裁定提起抗告，本院裁定如下：
    主    文
抗告駁回。
抗告程序費用新臺幣壹仟元由抗告人負擔。
    理    由
一、抗告意旨略以：相對人執以抗告人於民國93年2 月26日共同
    簽發、內載金額新臺幣（下同）6,900,000 元，未載到期日
    ，並免除作成拒絕證書之本票1 紙（下稱系爭本票），聲請
    對抗告人為強制執行。惟系爭本票之逾期分期貸款已補足，
    且抗告人乙○○非為債務人，為此提起抗告，請求廢棄原裁
    定等語。
二、按執票人向本票發票人行使追索權時，得聲請法院裁定後強
    制執行，票據法第123 條定有明文。又本票執票人依上開規
    定聲請法院裁定許可對發票人強制執行，係屬非訟事件，此
    項聲請之裁定，僅依非訟事件程序，就本票形式上之要件是
    否具備，以審查強制執行許可與否，並無確定實體上法律關
    係存否之效力，如發票人就票據債務之存否有爭執時，應由
    發票人提起確認之訴，以資解決，亦有最高法院56年台抗字
    第714 號及57年台抗字第76號判例意旨可資參照。
三、經查，相對人主張其執有抗告人於93年2 月26日共同簽發、
    面額6,900,000 元、未載到期日，並免除作成拒絕證書之本
    票1 紙，屆期經提示，未獲付款，爰依票據法第123 條規定
    聲請裁定許可強制執行等情，業據提出與其所述相符之本票
    1 紙為證，且經本院依形式上審核系爭本票應記載事項均記
    載齊備，並無票據無效情形存在，抗告人既為發票人，自應
    負發票人責任，故原裁定依據相對人所提出本票為形式上判
    斷，據以准許強制執行，並無違誤。又縱認抗告人前揭抗辯
    意旨所稱屬實，該抗辯乃係實體上之爭執，應由抗告人另行
    提起訴訟，以資解決，本件非訟程序不得加以審究，仍應為
    許可強制執行之裁定。從而，原審裁定准予強制執行，核無
    不合，抗告人猶執前詞，指摘原裁定不當，為無理由，應予
    駁回。
四、據上論結，本件抗告為無理由，依非訟事件法第46條、第21
    條第2 項、第24條第1 項，民事訴訟法第495 條之1 第1 項
    、第449 條第1 項、第78條，裁定如主文。
中    華    民    國    98    年    12    月    29    日
               民事鳳山分庭    法  官  楊富強
                               法  官  吳文婷
                               法  官  林意芳
上為正本係照原本作成。
如不服本裁定應於送達後10日內向本院提出再抗告狀，並繳納再
抗告費新台幣1000元。再為抗告應以適用法規顯有錯誤為理由，
並經本院之許可，該許可以原裁定所涉及之法律見解具有原則上
重要性者為限。
中    華    民    國    98    年    12    月    30    日
                               書記官  陸艷娣

司法院資訊處製作；財團法人民間司法改革基金會備份。
